【裁判字號】    91,易,3250
【裁判日期】    920505
【裁判案由】    竊盜
【裁判全文】
臺灣臺中地方法院刑事判決                        九十一年度易字第三二五號
    公  訴  人  臺灣臺中地方法院檢察署檢察官
    被      告  乙○○
右列被告因竊盜案件，經檢察官提起公訴（九十一年度偵字第一五八六三號），本院
判決如左：
    主  文
乙○○連續竊盜，處有期徒刑拾月。
    事  實
一、乙○○意圖為自己不法之所有，基於竊盜概括犯意，先後於：
  (一)民國九十一年四月二十八日上午四時許，在臺中市（起訴書誤載為臺中縣）西屯
    區○○路十八之八號砂石場內，竊取戊○○所有之小松牌ＰＣ三○○型挖土機一
    台，得手後經由不知情之友人丙○○（業經檢察官為不起訴處分）介紹，以新台
    幣（下同）三十八萬元之價格，售予亦不知情之丁○○（起訴書誤植為陳日潭，
    亦經檢察官為不起訴處分）。
  (二)九十一年五月十日下午五時許至翌日上午七時許間之某時，在南投縣名間鄉中部
    第二高速公路高架橋下，竊取己○○所有之小松牌ＰＣ四○○型挖土機一台，得
    手後同樣經由不知情之丙○○介紹，以四十二萬元之價格，售予亦不知情之丁○○。
  (三)前開二台挖土機分別由丁○○自行僱用板車或由乙○○僱用板車並押車運送至高
    雄市前鎮區高雄港五十號碼頭內，委託甲○○改裝修理。嗣戊○○經由電視新聞
    報導，在甲○○之工地發現自己失竊之挖土機而報警處理，始查悉上情。
二、案經高雄市政府警察局前鎮分局報告臺灣高雄地方法院檢察署檢察官呈請臺灣高
    等法院檢察署檢察長移轉臺灣臺中地方法院檢察署檢察官偵查起訴。
    理  由
一、訊據被告乙○○矢口否認有何竊盜犯行，就事實欄編號(一)部分辯稱：本件是丙○○要介紹丁○○買這台挖土機，所以僱板車載挖土機要進去丁○○之工地，但是
    因為沒有證件進不去，就向伊借證件登記，並非伊僱板車載挖土機進去的云云；
    就事實欄編號(二)部分則辯稱：本件是丙○○說丁○○買一台挖土機要送到高雄去
    ，丙○○就僱伊開車載他到高雄，到了高雄丙○○與人講一下話就說要回臺中，
    伊從頭到尾都沒有看到板車與挖土機云云。
二、經查：被告右揭竊取挖土機之犯罪事實，業據被害人戊○○於警訊、偵查、本院
    審理及被害人己○○於本院調查時指述綦詳（見警卷第七頁，一五八六三號偵卷
    第一八頁，本院卷第一六、六○頁），並經證人甲○○於警訊時證述：警方在伊
    位於高雄市前鎮區高雄港五十號碼頭工地所查獲之小松牌三○○、四○○型挖土
    機，是丁○○委託伊修理的（見警卷第二頁）、證人丁○○於本院調查時證稱：
    小松牌三○○、四○○型挖土機，均是丙○○介紹伊買的，價錢分別是三十八萬
    元、四十二萬元（見本院卷第一七頁）、證人丙○○於本院調查時證述：乙○○
    說他有二台挖土機要賣，伊就介紹丁○○買，小松牌三○○型那台乙○○開價三
    十萬元，伊向丁○○報價三十八萬元；小松牌四○○型那台乙○○開價三十五萬
    元，伊向丁○○報價四十二萬元（見本院卷第一八頁）等語在卷，復有照片十七
    幀及贓物認領保管收據二紙附卷可稽（見一四四三三號偵卷第三、四頁，附件照
    片，本院卷第二五、二六頁）。雖被告以前詞置辯，惟被告於本院審理時，自承
    有到過南投縣名間鄉中部第二高速公路高架橋附近（見本院卷第五九頁），而被
    害人戊○○於本院審理時亦稱：伊之前就認識乙○○，他常到伊的砂石場，也知
    道伊有一台小松牌三○○型挖土機，還曾經問過伊砂石場內監視錄影機是如何錄
    的，至於丙○○、丁○○等人，伊並不認識等語（見本院卷第六○頁），足見被
    告與前開二台挖土機失竊地點，甚有地緣關係。又被告於竊取前開小松牌三○○
    、四○○型挖土機後，分別僱用板車將挖土機運送到丁○○位於臺中港之工地、
    甲○○位於高雄港之工地等情，業據證人丙○○於本院調查時證稱：小松牌三○○型那台是乙○○開轎車跟著板車運送到臺中港工地，伊跟丁○○在工地裡面等
    ；小松牌四○○型那台是乙○○僱板車運送到高雄，乙○○自己有開一台轎車押
    車等語（見本院卷第三五、三六頁），核與證人丁○○於本院調查時證述：小松
    牌三○○型挖土機是乙○○開轎車押板車送到伊位於臺中港的工地，經過工地的
    守衛時，乙○○還有下來辦登記，丙○○則是站在進去工地的路旁，當時伊在場
    ，所以有親眼看見，事後伊自己僱板車將該台挖土機送到高雄甲○○的工地；小
    松牌四○○型挖土機伊聽丙○○說是乙○○自己開轎車押板車一起下去的，丙○○並沒有跟著去（見本院卷第四五、四六頁）、證人甲○○於本院調查時證稱：
    小松牌三○○型挖土機是丁○○僱板車送到伊位於高雄港的工地；小松牌四○○
    型挖土機則是由一名男子開車押板車送來的，伊不認識那名男子，但是前面二台
    挖土機送來時，伊都沒有看到丙○○（見本院卷第四三、四四頁）等語相符，參
    以證人丙○○、丁○○、甲○○與被告間均無冤仇，此為被告所是認，該三人自
    無共同設詞誣陷被告致己身陷偽證刑責之可能。再被告於偵訊時對於檢察官所訊
    問：「有押車到高雄？」，已明確回答：「有。是丙○○對我說他想睡覺，僱我
    幫他押車。板車司機我不認識」，其事後翻異前詞，改稱：伊只是開轎車載丙○○到高雄，從頭到尾都沒有看到板車及挖土機云云，顯係卸責之詞。綜上所述，
    被告所辯不足採信。本件事證明確，被告犯行堪以認定。
三、核被告所為，係犯刑法第三百二十條第一項之普通竊盜罪。被告先後二次竊盜犯
    行，時間緊接，犯罪構成要件相同，顯係基於概括犯意為之，應依連續犯之規定
    論以一罪，並加重其刑。爰審酌被告竊取二台挖土機，價值各約一百萬元、一百
    四十萬元，分別據被害人戊○○、己○○陳明在卷，其犯罪對被害人所生損害甚
    鉅，事後猶飾詞圖卸，欠缺悔過之具體表現等一切情狀，量處如主文所示之刑。
據上論斷，應依刑事訴訟法第二百九十九條第一項前段，刑法第五十六條、第三百二
十條第一項，罰金罰鍰提高標準條例第一條前段，判決如主文。
本案經檢察官郭景東到庭執行職務。
中      華      民      國      九十二    年      五      月      五    日
                                臺灣臺中地方法院刑事第四庭
                                    審判長法  官  張  靜  琪
                                          法  官  黃  家  慧
                                          法  官  羅  智  文
右正本證明與原本無異。
如不服本判決，應於判決送達後十日內向本院提出上訴狀，上訴於臺灣高等法院臺中
分院( 須附繕本 )。
                                          書記官
中      華      民      國      九十二    年      五      月      八    日
附錄論罪科刑法條
刑法第三百二十條第一項
意圖為自己或第三人不法之所有，而竊取他人之動產者，為竊盜罪，處五年以下有期
徒刑、拘役或五百元以下罰金。


司法院資訊處製作；財團法人民間司法改革基金會備份。
